【裁判字號】    99,交訴,177
【裁判日期】    990716
【裁判案由】    肇事逃逸罪等
【裁判全文】
臺灣臺中地方法院刑事判決             99年度交訴字第177號
公  訴  人  臺灣臺中地方法院檢察署檢察官
被      告  丙○○
上列被告因肇事逃逸案件，經檢察官提起公訴（99年度偵字第78
08號），被告於準備程序中就被訴事實為有罪之陳述，本院合議
庭裁定由受命法官以簡式審判程序審理，判決如下：
    主    文
丙○○犯肇事致人傷害逃逸罪，處有期徒刑陸月，如易科罰金，
以新臺幣壹仟元折算壹日。緩刑貳年，並應向向指定之政府機關
、政府機構、行政法人、社區或其他符合公益目的之機構或團體
提供陸拾小時之義務勞務，緩刑期間付保護管束。
    犯罪事實
一、丙○○於民國99年1 月30日17時45分許，駕駛車牌號碼5555
    - WE號自小客車，沿臺中縣大里市○○路○ 段由南往北方向
    行駛，行經臺中縣大里市○○路○ 段與東榮路口時，本應注
    意車前狀況，以隨時採取必要之安全措施，且汽車行駛至交
    岔路口，行進應遵守燈光號誌之指示，而依當時天候晴、日
    間自然光線、柏油路面、乾燥，無缺陷、無障礙物、視距良
    好等情形，並無不能注意之情事，竟疏未注意及此，貿然闖
    紅燈駛入上開路口，適有丁○○騎乘車牌號碼850-BXK 號重
    型機車搭載甲○○，沿臺中縣大里市○○路由東向西方向行
    駛，亦行經上開路口，丁○○所騎乘之重型機車左側車身因
    而遭丙○○所駕駛之自小客車撞擊，造成丁○○、甲○○人
    車倒地，致丁○○受有血尿、背擦挫傷、疑似腎之損傷、左
    踝擦挫傷等傷害；甲○○受有損傷後之蛛網膜下出血、其他
    損傷後之顱內出血、頭部外傷合併顱內出血等傷害（過失傷
    害部分，業經撤回告訴，由本院另為不受理判決）。詎丙○○明知駕車肇事，致人受傷，竟未停留現場救治傷患，反基
    於肇事逃逸之犯意，逕行駕車逃離現場，嗣經警循線查獲。
二、案經丁○○、甲○○訴由臺中縣警察局霧峰分局報請臺灣臺
    中地方法院檢察署檢察官偵查起訴。
    理   由
一、本件被告丙○○所犯均係死刑、無期徒刑、最輕本刑為3 年
    以上有期徒刑以外之罪，其於準備程序中就被訴事實為有罪
    之陳述，經告知簡式審判程序之旨，並聽取公訴人及被告之
    意見後，本院合議庭認為適宜而裁定由受命法官獨任進行簡
    式審判程序，先予敘明。
二、上揭犯罪事實，業經被告丙○○坦承不諱，核與告訴人丁○○於警詢、偵查指訴及證人陳哲雄、李國豪於警詢證述之情
    節相符，並有仁愛醫療財團法人大里仁愛醫院診斷證明書2
    紙、中國醫藥大學附設醫院診斷證明書、車籍查詢基本資料
    詳細畫面、道路交通事故現場圖、道路交通事故調查報告表
    （一）、（二）、臺中縣警察局疑似道路交通事故肇事逃逸
    追查表、臺中縣警察局霧峰分局交通分隊所處理道路交通事
    故談話紀錄表、道路交通事故現場照片9幊等附卷可稽。
三、核被告所為，係犯刑法第185 之4 之肇事逃逸罪。又被告所
    犯上開肇事逃逸罪名既經立法者置於刑法公共危險罪章之列
    ，顯見其偏重於社會公共安全法益之保護，而與重在保護個
    人生命、身體安全之遺棄罪迥然有別，自不能以受傷或死亡
    人數之多寡計算罪數。是以被告縱令駕車肇事導致被害人丁○○、甲○○受傷，且未予救援即擅自逃逸，其所侵害者仍
    屬單一社會法益，而無依刑法第55條論以一行為觸犯數罪名
    之想像競合裁判上一罪關係可言，附此敘明。爰審酌被告肇
    事後更棄被害人丁○○、甲○○於不顧，其罪行甚重，惟念
    其犯罪後業與被害人丁○○、甲○○達成和解，有調解結果
    報告書及撤回告訴狀附卷可佐，顯見被告已取得被害人丁○○、甲○○之諒解，犯罪後態度尚稱良好等一切情狀，從輕
    量處如主文所示之刑，並諭知易科罰金之折算標準。末查，
    被告前於84年間，雖因賭博案件受有期徒刑3 月之宣告，惟
    於84年10月18日（易科罰金執行完畢）執行完畢後，未曾再
    因故意犯罪受有期徒刑以上刑之宣告，有臺灣高等法院被告
    前案紀錄表在卷可證，本院認被告因一時失慮致犯本罪，其
    經此偵審教訓，當知謹慎而無再犯之虞，故認所宣告之刑，
    以暫不執行為宜，爰併宣告緩刑2 年，以勵自新。惟被告肇
    事逃逸，守法觀念顯有不足，為使被告於緩刑期間內，仍深
    知戒惕，避免緩刑之宣告遭撤銷，且導正其行為與法治之觀
    念，爰併宣告其於緩刑期間內，向執行檢察官指定之政府機
    關、政府機構、行政法人、社區或其他符合公益目的之機構
    或團體，提供60小時之義務勞務，並依刑法第93條第1 項第
    2 款之規定，應於緩刑期間付保護管束，期能使被告於義務
    勞務過程及保護管束期間，確切明瞭其行為所造成之損害，
    並培養正確法治觀念，至於被告究應向何公益團體、地方自
    治團體或社區等提供義務勞務，屬執行之問題，應由執行檢
    察官斟酌全案情節及各公益團體、地方自治團體或社區等之
    需求，妥為指定，併予敘明。
四、依刑事訴訟法第273 條之1 第1 項、第299 條第1 項前段、
    第310 條之2 、第454 條第2 項，刑法第185 條之4 、第41
    條第1 項前段、第74條第1 項第2款、第2 項第5 款、第93
    條第1 項第2 款，判決如主文。
本案經檢察官乙○○到庭執行職務。
中    華    民    國    99    年    7     月    16    日
                  刑事第十一庭  法  官  蔡美華
以上正本證明與原本無異。
如不服本判決應於收受判決後10日內向本院提出上訴書狀，並應
敘述具體理由；其未敘述上訴理由者，應於上訴期間屆滿後20日
內向本院補提理由書（均須按他造當事人之人數附繕本）「切勿
逕送上級法院」。
                                書記官  謝惠雯
中    華    民    國    99    年    7     月    16    日
附錄論罪科刑法條：
中華民國刑法第185條之4
駕駛動力交通工具肇事，致人死傷而逃逸者，處 6 月以上 5 年
以下有期徒刑。

司法院資訊處製作；財團法人民間司法改革基金會備份。
